【裁判字號】    98,智,2
【裁判日期】    980827
【裁判案由】    請求權利金
【裁判全文】
臺灣新竹地方法院民事裁定                 98年度智字第2號
原      告  美商.安納可公司 Anacor Inc.
                      224號.
                      CA 9.
法定代理人  甲○○  ○○○○○.
訴訟代理人  鍾凱勳律師
被      告  華邦電子股份有限公司
法定代理人  乙○○
訴訟代理人  馮博生律師
            李彥欣律師
複代理人    黃琳君律師
上列當事人間請求權利金等事件，被告聲請命原告供訴訟費用之
擔保，本院裁定如下：
    主  文
原告應於本裁定送達後拾肆日內，為被告供訴訟費用擔保金新臺
幣貳拾萬仟玖佰捌拾元。
    理  由
一、按原告於中華民國無住所、事務所及營業所者，法院應依被
    告聲請，以裁定命原告供訴訟費用之擔保，民事訴訟法第96
    條第1 項前段定有明文。又供擔保應提存現金或法院認為相
    當之有價證券。但當事人別有約定者，不在此限，民事訴訟
    法第102 條第1項定有明文。
二、查原告在中華民國境內無住所、事務所及營業所，為原告所
    不爭執，揆諸前揭規定，應認被告聲請原告供訴訟費用之擔
    保，為有理由，應予准許。次查，本件訴訟標的價額業經本
    院以98年度補字第304號裁定核定為新臺幣（下同）3,397,2
    00元，應徵收第一審裁判費34,660元，應徵收第二、三審裁
    判費各為51,990元，故本件應徵第二、三審裁判費合計為
    103, 980元。
三、按對於第二審判決上訴者，應委任律師為訴訟代理人，第三
    審律師之酬金為訴訟費用之一部，並應限定其最高額，民事
    訴訟法第466 條之1 第1 項、第466 條之3 第1 項定有明文
    。而第三審律師酬金之計算，依司法院訂定發布之「法院選
    任律師及第三審律師酬金核定支給標準」第4 條第1 項第1
    款規定：「法院裁定律師酬金，應斟酌案情之繁簡、訴訟之
    結果及律師之勤惰，於下列範圍內為之。但律師與當事人約
    定之酬金較低者，不得超過其約定：一、民事財產權之訴訟
    ，於訴訟標的金額或價額百分之三以下。但最高不得逾新臺
    幣五十萬元。二、民事非財產權之訴訟，不得逾新臺幣十五
    萬元；數訴合併提起者，不得逾新臺幣三十萬元；非財產權
    與財產權之訴訟合併提起者，不得逾新臺幣五十萬元。」，
    第5 條則規定：「前條所定酬金，不論選任或委任律師人數
    ，均按件數計算。」，查本件訴訟標的價額為3,397,200元
    ，經審酌本件訴訟案情較一般訴訟複雜，是第三審律師酬金
    應以10萬元為妥適。
四、綜上，本件第二、三審裁判費及第三審律師酬金合計為203,
    980元，則本件除相對人已繳納之第一審裁判費外，可能發
    生之訴訟費用即為上述金額，是本件相對人應繳納之訴訟費
    用擔保額為203,980元。
五、依民事訴訟法第96條第1項，裁定如主文。
中    華    民    國    98    年    8     月    27    日
                  民事第二庭   審判長法   官  蔡孟芳
                                     法   官  高敏俐
                                     法   官  羅惠雯
以上正本證明與原本無異。
如對本裁定抗告須於裁定送達後10日內向本院提出抗告狀。
中    華    民    國    98    年    8     月    27    日
                                      書記官  黃伊婕


司法院資訊處製作；財團法人民間司法改革基金會備份。
